【裁判字號】    97,豐交簡上,442
【裁判日期】    971009
【裁判案由】    公共危險
【裁判全文】
臺灣臺中地方法院刑事判決         97年度豐交簡上字第442號
上  訴  人  乙○○
上列上訴人因公共危險案件，不服本院豐原簡易庭中華民國97年
4月16日97年度豐交簡字第301號第一審簡易判決（聲請案號：臺
灣臺中地方法院檢察署97年度速偵字第1445號），提起上訴，本
院管轄第二審之合議庭判決如下：
    主    文
上訴駁回。
    犯罪事實
一、本案經本院審理結果，認第一審簡易判決認事、用法及量刑
    均無不當，應予維持，並引用本院第一審簡易判決記載之犯
    罪事實、證據及理由（如附件）。
二、上訴意旨略以：上訴人即被告於97年3月21日早上由豐原分
    局送往臺中自由路地方法院開庭，法官判我乙○○6萬元（
    新台幣，下同），問我接不接受，我說接受；本人於97年4
    月21日收到判決書，卻罰9萬元整，不相符合等語。
三、按量刑輕重，係屬事實審法院得依職權自由裁量之事項，苟
    已斟酌刑法第57條各款所列情狀而未逾越法定刑度，不得遽
    指為違法；且下級審法院量定之刑，如無顯然過重或失輕之
    不當情形，上級審法院對下級審法院之職權行使，原則上應
    予尊重。而刑法第185條之3之公共危險罪的法定本刑為有期
    徒刑一年、拘役或科或併科十五萬元以下罰金，原審就上訴
    人公共危險之犯行，依刑事訴訟法第449條第1項前段、第45
    4條第2項、刑法第185條之3、第42條第3項前段、刑法施行
    法第1條之1第1項規定，予以論罪，判處上訴人罰金新臺幣9
    萬元，並諭知易服勞役之折算標準，核其認事、用法並無違
    誤，量刑亦屬妥適。上訴人以量刑過重為由而提起本件上訴
    ，為無理由，應予駁回。
四、另上訴人指稱法官於97年3月21日判其6萬元云云。但查：上
    訴人因酒醉駕駛，經警於97年3月21日移送檢察官偵查；檢
    察官告知擬為緩起訴處分之要旨，並附以向國庫繳納6萬元
    之條件，惟其已提醒上訴人尚待檢察署正式公告偵查終結之
    結果後，始生效力，並非終局之決定；上開檢察官之告知，
    並非本院法官之裁判，上訴人誤認係法官之諭知，容有誤會
    ，附此敘明。
據上論斷，應依刑事訴訟法第455條之1第1項、第3項、第373條
、第368條，判決如主文。
本案經檢察官甲○○到庭執行職務。
中    華    民    國    97    年    10    月     9    日
                  刑事第九庭  審判長法  官  施慶鴻
                                    法  官  莊秋燕
                                    法  官  何世全
上正本證明與原本無異。
本件不得上訴。
                                    書記官  簡芳敏
中    華    民    國    97    年    10    月     9    日
附錄本案論罪科刑法條
中華民國刑法第185條之3
服用毒品、麻醉藥品、酒類或其他相類之物，不能安全駕駛動力
交通工具而駕駛者，處一年以下有期徒刑、拘役或科或併科十五
萬元以下罰金。


司法院資訊處製作；財團法人民間司法改革基金會備份。
